# 求教陈版，关于约定购买日报表的处理

提问人：lovelyandy 时间：2018-04-23 16:55:29
求教陈版，如果 2018 年 1 月份签订股权转让协议，约定按照 2017 年 10 月末的资产负债情况进行转让，协议约定 2017 年 10 月底以后发生的负债由转让方承担，实际在 2017 年 10 月底到 2018 年 1 月这段期间报表有发生个别科目的变动。
这种情况下，请问商誉是按对价与 2017 年 10 月末净资产差额计算，还是按对价与 2018 年 1 月净资产差额计算？合并日报表是取 2017年 10 月末，还是 2018 年 1 月？

回答人：chenyiwei
购买日不可能早于收购协议的生效日（ 2018 年 1 月）。商誉总是按照收购对价与购买日可辨认净资产公允价值的相应份额之间的差额来计算的。

提问人：跨度防护 时间：2018-04-24 00:29:11
请教陈版，不是约定 2017 年 10 月后的负债由原股东承担吗，此时如何考虑 2018 年 1 月德公允价值？

回答人：chenyiwei
根据约定对目标企业的净资产进行分割，剔除归属于原股东的部分。